# 请教收入确认中验收条款

提问人：HBWHZY 时间：2020-11-29 10:37:00
陈版您好，我司提供商用空调设备，主要用于商场、酒店等商用建筑中，在签订合同时会根据客户具体的安装环境（场地大小、房屋结构）事先确定设备的技术参数。付款一般分为 4 个阶段：预付款30%、到货款50%、安装调试验收款15%、质保金5%；安装一般由客户完成，我司只有指导责任。从历史经验看安装验收不合格导致退货的可能性极小（客户一般不会对我司设备单独出具安装验收报告，而是整体工程竣工验收）。
问题 1 ：凭借货到工地后（安装验收前）签订的验收单我司就可以确认收入吗？
问题 2 ：客户在送货单上签字(没有另外专门签订验收单) 我司就可以确认收入吗？依据是我司认为事先已确认了货物的具体参数，验收只是例行程序，以往交易来看因质量问题退货几乎没有。
问题 3 ：安装一般由客户完成，我司只有指导责任。从历史经验看安装验收不合格导致退货的可能性极小（客户一般不会对我司设备单独出具安装验收报告，而是整体工程竣工验收）。
因此安装调试验收条款只是针对付款进度的约定，对收入确认的时点不产生任何影响，我司在设备交付客户后即可确认收入。
请问上述 3 个问题我的理解对吗？谢谢

回答人：chenyiwei
建议考虑安装指导服务与设备的供货是否应分解为两项单独的履约义务。可参考《瑞华研究 2010 ～ 2019 汇编》
之“问题2-1-17（带安装的定制设备收入成本的确认）”。
如果两者整体构成一项履约义务的，则应在安装指导完成后才能确认收入。（此类合同多数为在一个时点确认收入，下同）
如果两者分别构成两项履约义务的，则应依据单独售价将合同总价分解到两项履约义务，设备收入在客户确认收到货物并开箱验收时确认；安装指导服务则在安装指导期间按进度确认。